【裁判字號】    90,易,378
【裁判日期】    900712
【裁判案由】    竊盜
【裁判全文】
臺灣基隆地方法院刑事判決                            九十年度易字第三七八號
    公  訴  人  臺灣基隆地方法院檢察署檢察官
    被      告  丙○○
右列被告因竊盜案件，經檢察官提起公訴（九十年度偵字第二一三二號），本院判決
如左：
    主  文
丙○○共同連續竊盜，累犯，處有期徒刑拾月。
    事  實
一、丙○○曾於民國（下同）八十一年間，因強盜案件，經臺灣高等法院判處有期徒
    刑三年六月確定；又因傷害案件，經臺灣高等法院判處有期徒刑五月確定，兩案
    接續於八十五年八月四日執行完畢；復於八十六年間，因竊盜案件，經本院判處
    有期徒刑五月確定，八十六年十一月二十四日執行完畢；又於八十七年間，因竊
    盜案件，經本院判處有期徒刑三月確定，八十七年八月二十四日執行完畢；又於
    八十八年間，因竊盜案件，經本院判處有期徒刑七月確定，八十九年一月十四日
    執行完畢。猶不知悔改，復意圖為自己不法之所有，並與不詳姓名成年男子一人
    共同基於概括犯意之聯絡，於九十年五月十八日晚間九時十五分許，在基隆市仁
    祥醫院前方之基隆客運站牌處，趁候車乘客甲○○疏未注意之際，由丙○○著手
    竊取甲○○所有之黑色皮包一只（內有行動電話一支、現金新台幣一萬五千元、
    華南銀行儲金簿、郵局儲金簿等物），得手後丙○○迅即將皮包交予該不詳姓名
    成年男子藏放；丙○○續於同日晚間九時二十二分許，趁候車乘客乙○○不注意
    之際，將左手伸入乙○○之長褲左口袋內，正擬扒竊乙○○口袋內之財物時，遭
    乙○○發現而未竊盜得逞，嗣乙○○請基隆客運車將丙○○載至警局報警處理，
    該不詳姓名成年男子則趁隙逃逸。
二、案經基隆市警察局報請臺灣基隆地方法院檢察署檢察官偵查起訴。
    理  由
一、訊據被告丙○○，矢口否認右揭犯行，並辯稱：伊並未竊取甲○○之黑色皮包交
    予另一人，且伊當時酒醉，於上車之際不小心將手伸入乙○○之左褲袋內，並無
    竊盜乙○○財物之故意云云。然查：被告確曾於右揭時地將左手伸入被害人乙○○之左褲袋內，即時遭被害人乙○○發現而捉住被告左前臂之事實，業據被害人
    乙○○於偵查中指述甚詳（詳見臺灣基隆地方法院檢察署檢察官九十年六月五日
    偵查筆錄），衡諸一般候車乘客於排隊上車之際，縱使人多擁擠，彼此間亦留有
    相當之空隙，被告若係「不小心」遭推擠，充其量只是碰觸被害人之體表，怎可
    能整個左手掌均伸入被害人之左褲袋內？其有趁機竊盜被害人乙○○財物之故意
    甚明，被告辯稱「不小心」將手伸入被害人乙○○之左褲袋內云云，明顯悖於常
    情，不足採信。又被害人甲○○所有之黑色皮包一只確於右揭時地遭扒竊之事實
    ，亦據被害人甲○○於警訊及偵查中指述甚明，且現場目擊證人方聰明於警訊中
    明確證稱：「（你今日因何事至本隊製作筆錄？）因我看見丙○○拿女用黑色皮
    包給穿白色上衣黑色褲子男子，而該男子迅速逃離現場而至本隊製作指證筆錄。
    」、「（你於何時、何地發現丙○○的行為？）於今（十八）日二十一時二十分
    在本市仁祥醫院前基隆客運站前發現。」、「（你與丙○○是否相識，有無財物
    及其他糾紛？）我與楊員並無相識，無財物及其他糾紛。」（詳見基隆市警察局
    九十年五月十八日晚間十時五十分警訊筆錄），衡諸證人方聰明與被告素不相識
    ，毫無冤仇，當無設詞誣陷被告之理，被告辯稱並未竊取被害人甲○○之黑色皮
    包云云，不足採信。本件事證明確，被告犯行堪可認定。
二、核被告丙○○竊盜被害人甲○○之皮包犯行，係犯刑法第三百二十條第一項之竊
    盜罪；竊盜被害人乙○○之財物未得逞，係犯刑法第三百二十條第三項、第一項
    之竊盜未遂罪。被告與該不詳姓名成年男子間有犯意聯絡及行為分擔，均為共同
    正犯。被告先後二次竊盜犯行之時間密接，所犯罪名及構成要件均相同，顯係基
    於概括犯意反覆為之，為連續犯，應依刑法第五十六條之規定以一竊盜罪論，並
    加重其刑。被告曾於八十八年間，因竊盜案件，經本院判處有期徒刑七月確定，
    八十九年一月十四日執行完畢，有臺灣高等法院被告全國前案紀錄表、臺灣基隆
    地方法院檢察署刑案資料查註紀錄表在卷可稽，其於受有期徒刑執行完畢後，五
    年以內再犯本件有期徒刑以上之罪，係累犯，應依刑法第四十七條之規定遞加重
    其刑。爰審酌被告素行不良，有多次竊盜前科，經執行完畢後猶未能悔改，復於
    公共場所趁被害人不注意之際扒竊財物，犯行惡劣及其犯罪後未能知所悔悟之態
    度等一切情狀，量處如主文所示之刑，以示懲儆。
據上論斷，應依刑事訴訟法第二百九十九條第一項前段，刑法第二十八條、第五十六
條、第三百二十條第一項、第四十七條，罰金罰鍰提高標準條例第一條前段，判決如
主文。
本案經檢察官黃士元到庭執行職務。
中      華      民      國     九十     年      七      月     十二     日
                                    臺灣基隆地方法院刑事第三庭
                                            法  官  蔡 佳 玲
右正本證明與原本無異。
對於本件判決如有不服，應於收受送達後十日內，向本院提出上訴書狀，上訴於臺灣
高等法院，並按他造當事人之人數附具繕本。
                                            書記官  王 月 娥
中      華      民      國     九十     年      七      月     十七     日
附錄論罪法條
中華民國刑法第三百二十條：
 (普通竊盜罪、竊佔罪)
意圖為自己或第三人不法之所有，而竊取他人之動產者，為竊盜罪，處五
年以下有期徒刑、拘役或五百元以下罰金。
意圖為自己或第三人不法之利益，而竊佔他人之不動產者，依前項之規定
處斷。
前二項之未遂犯罰之。


司法院資訊處製作；財團法人民間司法改革基金會備份。
